【裁判字號】    96,勞簡上,33
【裁判日期】    970521
【裁判案由】    給付考成薪給等
【裁判全文】
臺灣臺北地方法院民事判決            96年度勞簡上字第33號
上  訴  人  乙○○
            甲○○
訴訟代理人  林永頌律師
            張兆恬律師
被  上訴人  中華電信股份有限公司
法定代理人  丙○○
訴訟代理人  張玉希律師
上列當事人間給付薪資事件，上訴人對於民國96年5月24日本院
臺北簡易庭96年度北勞簡字第10號第一審判決提起上訴，本院於
民國97年4月30日言詞辯論終結，判決如下：
    主      文
上訴駁回。
第二審訴訟費用由上訴人負擔。
    事實及理由
一、上訴人上訴時係聲明：原判決廢棄；被上訴人應給付上訴人
    乙○○新臺幣（下同）138,250元，及自起訴狀繕本送達之
    翌日起至清償日止，依年息5%計算之利息；被上訴人應給付
    上訴人甲○○13,870元，及自起訴狀繕本送達之翌日起至清
    償日止，依年息5%計算之利息。嗣於民國96年9月13日變更
    聲明為：原判決廢棄；被上訴人應給付上訴人乙○○69,125
    元，及自起訴狀繕本送達之翌日起至清償日止，依年息5%計
    算之利息；被上訴人應給付上訴人甲○○65,435元，及自起
    訴狀繕本送達之翌日起至清償日止，依年息5%計算之利息。
    於96年10月18日上訴人復變更聲明為：原判決廢棄；被上訴
    人應給付上訴人乙○○69,125元，及自上訴人96年4月18日
    「民事聲明暨準備一狀」繕本送達對造之翌日起至清償日止
    ，依年息5%計算之利息；被上訴人應給付上訴人甲○○65,4
    35元，及自上訴人民國96年4月18日「民事聲明暨準備一狀
    」繕本送達對造之翌日起至清償日止，依年息5%計算之利息
    。核上訴人僅減縮上訴聲明，依民事訴訟法第436條之1第3
    項準用同法第446條第1項規定，應予准許。
二、上訴人起訴主張：
    (一)被上訴人前身為交通部電信總局，於85年6月15日改制為
      中華電信股份有限公司（下稱中華電信公司），被上訴人
      依中華電信公司條例第10條第1項隨同轉調於上訴人，繼
      續任職提供勞務。上訴人乙○○任職於被上訴人南區分公
      司高雄營運處，上訴人甲○○任職於被上訴人北區分公司
      台北南區營運處，於被上訴人依公營事業移轉民營條例改
      制為民營公司前，原均具公務員身分。惟77年12月上訴人
      所屬工會與電信總局訂有團體協約，其中第10條有「僱傭
      關係記載」，顯見電信總局與其員工間亦屬私法上僱傭關
      係。之後85年7月1日電信總局成為中華電信公司，依大法
      官會議釋字第305號解釋，仍應成立私法上僱傭契約。被
      上訴人於94年8月12日改制為民營化時將政府持有股數降
      至50%以下，係採取出售股份之方式進行民營化程序，被
      上訴人之法人格並無變動，僅有股權結構之變化，上訴人
      於被上訴人民營化前後均受僱於同一事業單位，兩造間勞
      動契約關係並未因被上訴人股權結構變動而有任何變化，
      兩造間權利義務亦不受民營化因素有何影響。
    (二)被上訴人發放員工績效獎金之勞動條件事項，向來係以「
      交通部所屬實施用人費率事業經營績效獎金實施要點」為
      發放依據，該要點於81年1月16日由交通部以交人（81）0
      1899號函核定，被上訴人迄今仍沿用。被上訴人於94年度
      前，每年均依上訴人考核成績核發考成薪給，上訴人於任
      職以來，其考成事項均依交通事業人員考成條例辦理，此
      於被上訴人改制為中華電信公司後亦無不同，中華電信公
      司條例第7條第5款一方面配合改制為公司而賦與被上訴人
      人事規章決定權，同條例並訂有若干保障上訴人從業人員
      之公務員權益條款，於考成事項上，依第12條第1項規定
      、第4項規定，被上訴人一方面辦理員工年終考成事項具
      有規章決定權，一方面該權限同時受限於同條例第12條第
      1項之規定，即被上訴人基於人事自主權所訂立之考成規
      章不得抵觸交通事業人員考成條例之規定始為適法。另依
      中華電信公司條例第7條第5款與同條例第12條第4項之規
      定，於89年5月18日修訂通過「中華電信股份有限公司從
      業人員考核要點」（下稱中華電信公司考核要點）之第2
      條第1項第1款與第2條第2項規定可知，上訴人之考核同時
      適用交通事業人員考成條例（即原交通事業人員考成規則
      ）與中華電信公司考核要點，且中華電信公司考核要點未
      規定或與交通事業人員考成條例不符者，悉以交通事業人
      員考成條例為準，始為適法。交通事業人員考成條例第6
      條第1項第1款及中華電信公司考核要點第11條均定有1個
      月薪給總額獎金（即考成薪給）之規定，換言之，若上訴
      人考核成績滿70分者且已敘至本資位最高級者而無法再晉
      級時，即取得1個月薪資總額獎金（即考成薪給）之請求
      權。
    (三)詎被上訴人於上揭中華電信公司考核要點與交通事業人員
      考成條例施行後，竟於94年9月9日以函表示中華電信公司
      考核要點比照適用至94年12月31日止，被上訴人另制訂「
      中華電信股份有限公司從業人員績效考核要點」（下稱中
      華電信公司績效考核要點），並於94年11月8日經董事會
      通過，取代中華電信公司考核要點。被上訴人歷年所核發
      考成薪給，其於中華電信公司「工作規則」第86條暨交通
      事業人員考成條例第6條第1項第1款，與中華電信公司考
      核要點第11條均有發放規定，上開規定均屬被上訴人工作
      規則之一，屬於勞動契約之一部分，被上訴人自應受其拘
      束，上訴人未曾同意取消考成薪給之規定，更明文表示反
      對，則被上訴人就債之更改（工作規則之更改）既未達成
      意思表示合致，被上訴人單方訂立中華電信公司績效考核
      要點不生效力，不能拘束反對之勞工即上訴人，且被上訴
      人逕自取消考成薪給核發規定已違反誠實信用原則而屬無
      效，被上訴人企業經營狀況良好，其變更考核要點，取消
      考成薪給核發規定，實不具有工作規則不利益變更之合理
      性，又無任何代償措施，不具變更工作規則之合理性與必
      要性。又被上訴人與上訴人所屬中華電信工會自77年起簽
      訂有團體協約，於95年3月曾更新，惟不論新版或舊版之
      團體協約於第2條第2項均規定有關被上訴人勞動關係及勞
      動條件之相關規定，其訂定、調整或修訂時，以不低於原
      有條件或規定為原則，並應由被上訴人與上訴人所屬中華
      電信工會先行協調會商，否則即屬抵觸團體協約之行為，
      依勞動基準法（下稱勞基法）第71條規定工作規則牴觸團
      體協約，當屬無效。中華電信工會就被上訴人欲藉由修訂
      考核要點取消考成薪給，於94年、95年間已去函被上訴人
      明確表示反對之意思，惟被上訴人仍執意為之，所為顯已
      違反系爭團體協約第2條第2項之規定，故被上訴人違法訂
      立之中華電信公司績效考核要點因牴觸團體協約而不生效
      力。
    (四)上訴人乙○○為專業職（一）從業人員，薪級已敘至專業
      職（一）職階最高17級，上訴人甲○○為專業職（二）從
      業人員，薪級已敘至專業職（二）職階最高21級，二人之
      職階均已無級可晉，且94年度之考核分數均已甲等，依中
      華電信公司從業人員職階晉升要點第5條規定年終考核列
      甲等者，為考核84分以上，是上訴人已符合交通事業人員
      考成條例第6條第1項第1款與中華電信公司考核要點第11
      點所定要件，依法有權請求被上訴人給付95年度1個月薪
      給總額獎金（即考成薪資），然被上訴人迄未給付，上訴
      人自得請求被上訴人給付。
    (五)上訴人於85年中華電信公司條例施行前，已具交通事業人
      員任用條例所定資位。則依中華電信公司條例第12條第1
      項之規定，不論上訴人現在是否具有公務員資格，皆無礙
      於上訴人適用該條規定。況考成薪給是給予無法晉薪員工
      之代償金，係附屬於上訴人勞工身份之勞動條件，於被上
      訴人公司員工，亦有稱之為「勞績金」、「碰頂獎金」，
      故與是否具公務員身份無關，此參規範雙方勞動關係之89
      年考核要點、77年團體協約，以及民營化後94年、96年績
      效考核要點，皆有考成薪給之規定，足見考成薪給與公務
      員身份無涉，且被上訴人在民營化前不論員工是否具公務
      員身份，皆一律適用考成薪給規定，另公務人員保障暨培
      訓委員會（下稱保訓會）（96）公審決字第0675號亦認定
      「民營化前已非依交通事業人員任用條例任用，喪失公務
      員資格」之員工，在被上訴人94年民營化前，與其他「民
      營化前仍具公務員身份」之員工，皆仍依具89年考核要點
      第2條第2項適用考成條例第6條第1項第1款，或依89年考
      核要點第11條，仍得請求給付考成薪給，況上訴人不服公
      務人員身份喪失，經保訓會復審決議仍不服，業已依法提
      起行政訴訟。
    (六)被上訴人雖於民營化時結清存分，但此僅表示存分重新起
      算，非謂被訴人得片面變更考成薪給之給付依據，此參考
      成條例第6條第1項明文規定上訴人為適用對象可證。企業
      化特別獎金、員工現金紅利與持股信託獎勵金並非上訴人
      勞動契約或因勞作及勞力之所得，是被上訴人自不得以此
      主張上訴人整體受領金額並無受有損害等詞。
      原審判決駁回上訴人之訴，上訴人不服提起上訴，並於本
      院聲明：原判決廢棄；被上訴人應給付上訴人乙○○新臺
      幣（下同）69,125元，及自上訴人96年4月18日「民事聲
      明暨準備一狀」繕本送達對造之翌日起至清償日止，依年
      息5%計算之利息；被上訴人應給付上訴人甲○○65,435元
      ，及自上訴人96年4月18日「民事聲明暨準備一狀」繕本
      送達對造之翌日起至清償日止，依年息5%計算之利息。
三、被上訴人則以：
    (一)上訴人雖主張適用交通事業人員考成條例，然該條例適用
      對象為交通事業人員任用條例之人員，而上訴人已非交通
      事業人員即已非公務員，依法自不得再適用該條例，此由
      上訴人於94年8月12日後繼續留用於被上訴人公司，並經
      重新核發派令改為專業職可證，亦為上訴人所不爭執，再
      者，依據公營事業移轉民營事業條例之公營企業，其員工
      均不再具公務員資格，此除有歷年公營事業移轉民營企業
      案例可稽，更為公營事業移轉民營條例之立法意旨，因此
      上訴人公務員資格喪失尚無疑問。另被上訴人於民營化前
      為齊一管理，經交通部頒佈交通部所屬事業機構差工管理
      要點，準用各該事業機構士級人員有關定，並非謂差工不
      具公務員資格亦可適用交通事業人員考成條例，上訴人主
      張其亦得適用，恐有誤解。再者，上訴人所主張之交通部
      電信總局暨所屬各機構工作規則第86條早因另有規定而不
      再適用，依該條文規定，如另有規定應優先適用，而被上
      訴人86年訂定之中華電信股份有限公司從業人員考核要點
      及94年11月訂定之中華電信股份有限公司從業人員績考核
      要點，均為上開工作規則之特別規定，應優先適用。
    (二)中華電信公司條例係為因應交通部電信總局改制為中華電
      信股份有限公司時所制定，惟今被上訴人業已民營化，上
      開條例之階段性始命業已完成，是行政院業已函請立法院
      廢止，惜因外在因素未竟其功，而本次立委改選後交通部
      業已再次報請廢止，故上開條例因情事改更應不得再行適
      用，此亦有司法院36 年院解字第3613號及最高法院76年
      台上字第6137號採相類似解可資參照，同理國營事業公務
      員考核要點，亦已不合時宜，被上訴人另定中華電信公司
      績效考核要點，實有合理性，並依最高法院88年台上字第
      1696號意旨，不論上訴人是否同意，均有拘束上訴人之效
      力。另依據中華電信公司條例第7條規定，本公司人事規
      章係由董事會決定，即上述績效考核要點經董事會通過後
      即生效力。94年8月11日以前，上訴人因具備公務員身分
      ，被上訴人於94年8月12日民營化時，依公營事業移轉民
      營事業條例第8條之規定予以結算，結算其公務人員服務
      期間所生權益，其中包含上訴人於94年1月1日至94年8月
      11 日擔任公務人員之服務期間之考成，而上訴人亦分別
      領取考成獎金41,969元及39,261元，後因員工認94年7月1
      日至8月11日實際公務人員服務期間之考成未予核算，被
      上訴人事後再補發該期間42天之考成獎金，上訴人亦分別
      再領取考成獎金4,830元及4,518元，因此上訴人服務被上
      訴人之公職期間之考成，被上訴人皆已按相關法規核發。
      94年8月12日以後，因原有之公務人員權益亦已結清，因
      此該年度服務民營公司之年資未達6個月，原本得不予考
      成，惟被上訴人基於維護員工權益亦給予考核，並給予獎
      金，上訴人又領取考核獎金31,877元及30,549元，亦仍然
      領有考核獎金，被上訴人對於上訴人94年度民營化前後之
      服務考績之考成業已分別給付上訴人乙○○78,686元及上
      訴人甲○○74,328元，均已超過上訴人其分別請求61,125
      元及65,435 元之金額，且上訴人依新制所領取之金額超
      過依舊制領取之金額，實對上訴人並無不利，故不涉所謂
      不利益變更禁止原則。況考成獎金並非薪水，考核非工作
      事項、勞動條件，且上訴人主張其列甲等，換算成績為84
      分以上亦屬無稽，因為中華電信公司績效考核要點並無分
      數之規定，上訴人提出之換算依據即職級晉升處理要點，
      與系爭績效考核要點無涉等語，以資抗辯。並於本院聲明
      ：上訴駁回。
四、兩造不爭執之事項：
    (一)被上訴人前為交通部電信總局，於85年7月1日改制為中華
      電信股份有限公司，至94年8月12日民營化，上訴人仍繼
      續任職於被上訴人。
    (二)被上訴人94年8月11日民營化前，上訴人依據交通事業人
      員任用條例，均具有公務人員資格。
    (三)95年12月上訴人乙○○於被上訴人公司之職階待遇及職責
      層次為專業職（一）第17薪級，薪資為69,125元，上訴人
      甲○○則為專業職（二）第21薪級，薪資為65,435元。
    (四)上訴人95年年終考核等第皆為甲等。
五、得心證之理由：
    上訴人主張被上訴人前身為交通部電信總局，之後於85年7
    月1日改制為中華電信股份有限公司，94年8月12日民營化後
    ，上訴人仍繼續任職於被上訴人，至95年12月止，上訴人乙
    ○○職階待遇及職責層次為專業職（一）17薪級，上訴人甲
    ○○為專業職（二）21薪級，有被上訴人95年年終考核通知
    書為證（見本院卷第49頁、51頁），復為被上訴人所不爭執
    ，堪信為真正。惟上訴人請求被上訴人給付95年度考成獎金
    ，則為被上訴人所否認，並以前揭情詞置辯。是本件應審究
    者為：被上訴人94年8月12日民營化後，上訴人可否依據交
    通事業人員考成條例第6條第1項第1款、交通部電信總局暨
    所屬各機構工作規則第86條規定，及被上訴人董事會89年5
    月18日修訂的中華電信公司考核要點第11條規定，請求被上
    訴人給付95年度考成獎金？以下分述之：
    (一)按工資係指勞工因工作而獲得之報酬，包括工資、薪金及
      按計時、計日、計件以現金或實物等方式給付之獎金、津
      貼及其他任何名義之經常性給與，勞基法第2條第3款定有
      明文。故須符合雇主之給與、工作之對價及經常性之給與
      等條件始得謂為工資。雇主具勉勵、恩惠性質之給與，並
      非對於勞工提供勞務之對價，即非勞基法所謂之工資。
    (二)查交通部電信總局暨所屬各機構工作規則第86條固規定：
      電信員工之年終考成（核）除另有規定者外，依照或比照
      「交通事業人員考成規則」之規定辦理。但本規則施行前
      之以往年度未辦考成或考核者均不予補辦等語（見本院卷
      第35頁），而交通事業人員考成條例第6條第1項第1款則
      規定：交通部所屬郵政總局、中華電信股份有限公司二交
      通事業機構人員之年終考成及另予考成，採存分制規定辦
      理，其年終考成總分數以100分為滿分，滿70分者晉薪級
      一級，已敘至本資位最高級者或依交通事業人員任用法規
      規定不得再晉級者，給予1個月薪給總額之1次獎金。超過
      70分之分數並予以存記，累記70分之分數再晉1級，無級
      可晉者，合併給與2個月薪給總額之1次獎金。60分以上不
      滿70分者，留原薪級。不滿60分者，免職等詞（見本院卷
      第44頁、第45頁）。另89年5月18日修訂之中華電信公司
      考核要點第7條及第11條亦規定：從業人員之年終考成或
      另予考成評分以100分為滿分。年終考成採存分制，70分
      晉薪級1級，超過70分之分數予以存記，逐年累積滿70分
      時，再晉薪級1級。60分以上，不滿70分者，主管人員降
      調較次職務。不滿60分者，免職；依年終考成或專案考成
      辦理結果，如從業人員之資位、資格或職階已無薪級可晉
      時，按每晉薪級1級，改發1個月薪給總額獎金等詞（見本
      院卷第204頁、第205頁)。
    (三)惟上開因無級可晉所發給之考成獎金是否為工資，依交通
      事業人員考成條例第4條：年終考成及另予考成，均分工
      作績效、品德操守及其他與業務有關之項目評分，各項評
      分標準，依交通事業人員考成表之規定，及89年5月18日
      修訂之中華電信公司考核要點第3條：從業人員考核之目
      的在客觀評量個人之業務績效、工作能力、勤惰規律、品
      德操守與職務適任性，其結果將作為升遷、晉薪、獎懲、
      培育及工作調整之參考之規定可知，交通事業人員考成條
      例或中華電信公司考核要點係就從事人員之工作技能、辦
      事勤惰及品行學識等項目為考核，作為晉級或免職之參考
      標準，如年終考核分數達70分以上而無級可晉時，給與考
      成獎金，超過70分之分數則予存記，換言之，若員工已無
      級可晉，惟其年終考核分數未達70分以上，其雖提供勞務
      ，惟除原有薪資外，並無考成獎金可領取，可見考成獎金
      並非對於勞工提供勞務所應給付之報酬，而係對於勞工所
      為勉勵性之給與，非屬工資至明。又上開考成獎金既係雇
      主恩惠性給與，非屬勞動之對價，其給與之標準及金額，
      自可由被上訴人自行斟酌增減。
    (四)又公營企業移轉民營後，就其原有之從事人員，依公營事
      業移轉民營條例第8條之規定，可分為願隨同移轉者及不
      願隨同移轉者。前者，在辦理年資結算後，其年資重新起
      算（參照該條例施行細則第16條）；後者，則於辦理年資
      結算後，消滅其勞僱關係。而就隨同移轉之從業人員與民
      營後公司間之勞僱關係如何規範，上開條例並未明文規定
      ，然該從事人員原先之年資既已結清，並已領取相關之給
      與，且隨同移轉後年資又重新起算，則勞僱關係顯已發生
      變化，應認雙方間在原公營時期之勞僱關係已消滅，而自
      民營化時起另成立一新勞動契約，較符合其民營化之意旨
      及目的（最高法院88年台上字第2170號判決意旨參照）。
      此從民營化後之勞僱關係應適用勞基法之規範，而不再受
      原公營事業性質時相關法令之規範，亦可得佐證。否則，
      若謂民營化後兩造間之勞僱關係仍受原先公營時期勞動條
      件之規範，即失其民營化之意義。
    (五)查被上訴人係於94年8月12日民營化，上訴人為隨同移轉
      之從業人員，此為兩造所不爭執，則依上開說明，上訴人
      與被上訴人另成立一新勞動契約，上訴人已喪失原公營事
      業公務員身分，故兩造間之勞僱關係應不再受公營事業時
      期原有勞動條件之規範。而上訴人主張適用之交通部電信
      總局暨所屬各機構工作規則、交通事業人員考成條例或89
      年5月18日修訂之中華電信公司考核要點，均係在民營化
      前訂立之規範，於被上訴人民營化後，自不能拘束兩造間
      新成立之勞動關係。另被上訴人民營化前之交通部電信總
      局與工會於77年雖訂有團體協約，惟期間僅為1年，而被
      上訴人民營化後已與上訴人另成立新勞動契約，且新成立
      之勞動契約於95年被上訴人與中華電信工會另簽立團體協
      約前，於94年間就關於屬恩惠性給與之考成獎金已由上訴
      人斟酌決定不予發給，故原77年交通部電信總局與工會所
      簽訂之團體協約關於勞動條件之約定，因期間屆滿，且兩
      造間已另為勞動契約之約定，顯無法繼續為兩造間勞動契
      約之內容。是以，被上訴人就其員工之考核方式另行訂立
      中華電信公司績效考核要點，不再適用民營化前之工作規
      則，並無違反勞動法令強制或禁止規定，亦未違反團體協
      約，上訴人以被上訴人另制定中華電信公司績效考核要點
      無效，主張仍得依原工作規則請求被上訴人給付95年度考
      成獎金云云，顯不足取。
    (六)再按，實務上勞動契約多屬長期不定期契約，勞雇雙方於
      締結勞動契約時，客觀上並不能預見契約全程變化而預先
      安排未來之契約內容，而隨著時間之經過，企業之經營環
      境均會有所變化，故具有繼續性質之勞動契約，其勞動條
      件之變動乃無可避免，則以工作規則之變更來因應勞動條
      件之變化，乃自然之舉。為兼顧勞工利益及企業經營必要
      性，考量工作規則對勞工之不利益變更是否有顯失公平之
      情況，應斟酌該變更對雇主之經營必要性及合理性、及因
      不利益變更導致勞工不利益之程度綜合判斷。如此方能在
      勞工利益與企業經營間尋求一合理之平衡點，就長期、整
      體之眼光觀之，較能符合勞資雙方之共同利益。
    (七)查被上訴人係為發揮市場機能，提升事業經營效率，始由
      公營事業移轉為民營，而比較被上訴人另行制定之中華電
      信公司績效考核要點與89年5月18日修訂之中華電信公司
      考核要點內容，中華電信公司績效考核要點對於有關無法
      晉級之考成獎金是否發給固與中華電信公司考核要點規定
      不同，惟被上訴人已將上訴人於95年度可領取之款項與民
      營化前所得列表作一比較（見本院卷第276頁），95年度
      上訴人乙○○依被上訴人民營化前舊制可領取之金額為1,
      278,312元，依民營後新制所領取之金額為1,406,617元；
      上訴人甲○○依被上訴人民營化前舊制可領取之金額為1,
      215,109元，依民營化後新制領取之金額為1,334,621元，
      而其中企業化特別獎金、員工現金紅利、持股信託獎勵金
      均是被上訴人民營化後始制定、發給，乃被上訴人因應民
      營化後經營環境之變化所定之工作規則，故綜合判斷上訴
      人不發給無法晉級之考成獎金，但另給予企業化特別獎金
      及員工現金紅利或持股信託獎勵金之情況，本院亦認被上
      訴人不發給無級可晉之考成獎金並無對上訴人有不利益變
      更而顯失公平之情形。
    (八)末查，上訴人主張其95年度考列甲等，換算成績為84分以
      上云云，亦為被上訴人所否認，本院觀之中華電信公司績
      效考核要點僅將考核結果分為特優、優、甲、乙、丙5個
      等第，並無記載分數，而89年5月18日修訂之中華電信公
      司考核要點或交通事業人員考成條例則以考核分數滿70分
      、60分至70分或60分以下方式計算可否晉級，二者顯然不
      同，而依89年5月18日修訂之中華電信公司考核要點或交
      通事業人員考成條例規定，僅超過70分以上可晉級，60分
      以上不滿70分留原薪級，而中華電信公司績效考核要點僅
      考核特優或優等可晉薪，考核甲等乃維持原薪，不予晉薪
      ，惟另發給上一薪級之金額差距乘以6個月之1次金額，考
      列乙等不予晉、降薪，故依中華電信公司績效考核要點考
      列甲等或乙等係無法晉級。是以，上訴人95年度考列為甲
      等，考核主管於考核時是否已考量上訴人不應晉級故考列
      甲等，乃不得而知，故縱認上訴人主張新制定之中華電信
      公司績效考核要點無效為可採，此時上訴人依中華電信公
      司考核要點規定是否當然會被考核為得予晉級之70分以上
      ，亦無從得知。換言之，因評比標準不同，依中華電信公
      司績效考核要點考核甲等縱認得換算分數，亦難認即可依
      中華電信公司考核要點取得同等之分數。故縱認上訴人所
      引用之中華電信股份有限公司從業人員職階晉升處理要點
      或95年4月21日被上訴人信人二字第0950000637號函所記
      載企業化特別獎金等第（見本院卷第52頁、第239頁）其
      中甲等即係84分以上，惟此均係以中華電信公司績效考核
      要點之等級認定之分數，上訴人比附援引認因此可取得中
      華電信公司考核要點相同之84分殊嫌率斷，上訴人主張其
      95年度考核為甲等即為70分以上，因此可領取考成獎金，
      尚非足採。
六、綜上所述，上訴人主張得領取之95年度考成獎金，僅為恩惠
    性給與，且被上訴人民營化後，兩造間已另成立一新勞動關
    係，原民營化前勞動條件規範不應再適用，被上訴人另制定
    之中華電信公司績效考核要點取消無級可晉之考成獎金，亦
    無對上訴人不利益，顯失公平情形，故被上訴人辯稱不應適
    用交通事業人員考成條例第6條第1項第1款、交通部電信總
    局暨所屬各機構工作規則第86條規定，及被上訴人董事會89
    年5月18日修訂的中華電信公司考核要點第11條規定發給上
    訴人95年度考成獎金，於法乃屬有據，上訴人請求被上訴人
    給付95年度考成獎金，顯無理由，不應准許。從而，原審為
    上訴人敗訴之判決，並無不合，上訴人上訴意旨仍執前詞指
    摘原判決不當，求予廢棄改判，為無理由，應予駁回。
七、本件為判決基礎之事證已臻明確，兩造所為之其他主張、陳
    述並所提之證據，經審酌後，認均與本件之結論無礙，不再
    一一論述。
八、據上論結，本件上訴為無理由，依民事訴訟法第436條之1第
    3項、第449條第1項、第78條，判決如主文。
中    華    民    國    97    年    5     月    21    日
                  勞工法庭      審判長法  官  張靜女
                                      法  官  黃明發
                                      法  官  鄭佾瑩
以上正本係照原本作成。
本判決不得上訴。
中    華    民    國    97    年    5     月    21    日
                                書記官  高雲龍


司法院資訊處製作；財團法人民間司法改革基金會備份。
